【裁判字號】    89,易緝,28
【裁判日期】    890428
【裁判案由】    違反動產擔保交易法
【裁判全文】
臺灣高雄地方法院刑事判決                          八十九年度易緝字第二八號
    公  訴  人  臺灣高雄地方法院檢察署檢察官
    被      告  甲○○
右列被告因違反動產擔保交易法案件，經檢察官提起公訴（八十七年度偵字第一五五
六八號），本院判決如左：
    主  文
甲○○無罪。
    理  由
一、公訴意旨略以：被告甲○○於民國八十六年九月二十日，以動產擔保交易法附條
    件買賣方式，向歌林股份有限公司（以下簡稱歌林公司）購買三三Ｃ－ＪＵＩＴ
    Ｗ型電視機一部，總價新台幣（下同）四萬六千五百元，每月一期，第一期四千
    元，其餘各期均為二千五百元，分十期給付，約定放置地點為高雄市○○區○○
    街九十八號六之二樓，於貨款未付清前，其所有權仍為歌林公司所有，不得將電
    視機遷往他處。詎於給付第四期後，竟意圖不法之利益，在未告知之情形下，即
    搬遷他處，且未再繼續按期繳納價金，致生損害於歌林公司。因認被告涉犯動產
    擔保交易法第三十八條之罪嫌云云。
二、按犯罪事實應依證據認定之，無證據不得推定其犯罪事實，刑事訴訟法第一百五
    十四條定有明文，且按動產擔保交易法第三十八條之罪，係以動產擔保交易之債
    務人，意圖不法之利益，將標的物遷移、出賣、出質、移轉、抵押、或為其他處
    分，致生損害於債權人者為其構成要件。訊據被告甲○○固不諱言有於右開時、
    地，向歌林公司以分期付款方式購買電視機，並於嗣後未再給付價金，且電視機
    業經變賣等節，惟堅決否認有何違反動產擔保交易法之行為，辯稱：上開電視機
    原係伊同居男友乙○○出錢，而以伊名義出名訂立買賣契約，嗣因遭乙○○於同
    居期間毆打，乃憤而離家出走，而後才知乙○○將電視機賣掉且未再給付價金等
    語。而本件公訴人認被告涉犯動產擔保交易法第三十八條罪嫌，無非係以告訴人
    歌林公司代理人蘇鴻璽之指訴及附條件買賣契約書及被告經傳未到等事實，為其
    論罪之主要依據。經查：
（一）被告具名向歌林公司購買右揭電視機，並訂有附條件分期付款買賣契約書等事
      實，除據被告及告訴人歌林公司代理人蘇鴻璽、許壽峰迭於偵查及本院審理時
      同陳在卷外，並有附條件買賣契約書、銷貨傳票各一份附卷可稽，顯見被告確
      曾具名購買右揭電視機事實，合先敘明。
（二）而證人即被告當時同居男友乙○○於本院審理時亦結證稱：該部電視機確係其
      出錢購買，而以被告之名訂立契約，嗣因其與被告發生爭吵，被告離家出走，
      其乃於被告離家期間，擅自將右開電視機變賣等語，告訴人代理人許壽峰亦於
      本院審理時陳稱：當時電視機實係乙○○出錢購買，而以被告之名訂約等語，
      相較互核以觀，足見被告及證人所辯非虛，本件電視機應係被告與證人乙○○
      同居期間，由乙○○出資價購，而由被告具名簽約無訛，然審諸被告及證人上
      開所辯，該部電視機既係乙○○於被告離家出走期間，私自變賣他處，酌依動
      產擔保交易法第三十八條之犯罪構成要件，首在行為人有不法意圖，則被告是
      時既無從知悉乙○○擅自變賣之舉，自無從遽因標的物遭人變賣，即謂被告有
      不法意圖，從而，本件被告就系爭標的物於具名購買後，縱有管理不周之失，
      充其量亦僅係民事債務糾葛，參諸被告及告訴人於本院審理期間，雙方經說明
      澄清後，業已達成和解，並有和解契約一紙附卷可佐，益徵本件係屬民事債務
      糾葛。此外，本院復查無其他積極證據足認被告有公訴人所指之犯行，不能證
      明被告犯罪，揆諸首開法條，依法自應為其無罪之諭知。
三、台灣高雄地方法院檢察署檢察官以八十九年度偵緝字第二○四號認被告涉犯詐欺
    罪嫌，與本件起訴部分有連續犯之裁判上一罪關係移請併辦一節，被告起訴部分
    依前開說明，既經本院審認無罪在案，顯與併案部分無裁判上一罪關係，本院無
    從併予審究，應予退回。
據上論斷，應依刑事訴訟法第三百零一條第一項前段，判決如主文。
中    華    民    國    八十九    年      四      月      二十八        日
                                  臺灣高雄地方法院刑事第一庭
                                      法  官    邱基峻
右正本證明與原本無異。
如不服本判決，應於判決送達後十日內，向本院提出上訴狀。
                                      書記官    王美玲
中    華    民    國    八十九    年      四      月       二十九     日


司法院資訊處製作；財團法人民間司法改革基金會備份。
